臺灣臺北地方法院刑事判決　　　　　　　　96年度訴字第68號
公　訴　人　臺灣臺北地方法院檢察署檢察官
被　　　告　甲○○
上列被告因違反毒品危害防制條例案件，經檢察官提起公訴（95
年度毒偵字第2965號），因被告於本院準備程序中先就被訴事實
為有罪之陳述，經本院合議庭裁定適用簡式審判程序，茲判決如
下：
    主  文
甲○○施用第一級毒品，處有期徒刑拾月。扣案第一級毒品海洛
因壹包（淨重壹點壹公克）沒收銷燬；上開毒品包裝袋壹個（重
零點壹陸公克）沒收。
    事  實
一、甲○○前於民國87年間，因施用第二級毒品案件，經依本院
    87年度毒聲字第378號裁定送觀察、勒戒後，認有繼續施用
    毒品傾向，而依本院87年度毒聲字第990號裁定進入戒治處
    所施以強制戒治，嗣經本院88年度毒聲字第619號裁定停止
    戒治，所餘戒治期間並付保護管束，於88年4月19日停止戒
    治出監，保護管束期間已於88年8月8日屆滿，而由臺灣臺北
    地方法院檢察署以89年度戒毒偵字第138號為不起訴處分確
    定。嗣於91年間，因偽造文書等案件，經本院92年度簡字第
    87號判處有期徒刑6月及3月，應執行有期徒刑8月；復於92
    年間，因施用第一級、第二級毒品案件，由臺灣臺北地方法
    院檢察署以92年度毒偵字第995號提起公訴，並經本院以92
    年度訴字第2179號分別判處有期徒刑8月及6月，應執行有徒
    刑1年，甲○○不服而提起上訴，經臺灣高等法院93年度上
    訴字第2000號判決上訴駁回確定，上開各罪，並經臺灣高等
    法院93年度聲字第1399號裁定應執行有期徒刑1年7月確定；
    復於93年12月間，因施用第一級、第二級毒品案件為警查獲
    ，經本院94年度訴字第490號分別判處有期徒刑9月及7月，
    應執行有期徒刑1年2月，而接續執行，嗣於95年6月29日因
    縮刑假釋出監並付保護管束，刑期應至95年12月3日始屆滿
    （不構成累犯）。詎其猶未戒除毒癮，於假釋期間內之95年
    11月2日下午14時許，基於施用第一級毒品海洛因之犯意，
    在臺北市○○區○○路155巷33號12樓之1住處內，將第一級
    毒品海洛因溶解於水後，以注射針筒施打靜脈之方式，施用
    第一級毒品海洛因。嗣為警於同日下午15時10分許，在臺北
    市○○區○○路137巷查獲，並扣得第一級毒品海洛因1包（
    淨1.1公克），而悉上情。
二、案經臺北市政府警察局萬華分局報請臺灣臺北地方法院檢察
    署檢察官偵查起訴。
    理  由
一、本件被告甲○○所犯施用第一級毒品罪，並非死刑、無期徒
    刑、最輕本刑為3年以上有期徒刑之罪，亦非高等法院管轄
    第一審案件，於準備程序進行中，被告先就被訴事實為有罪
    之陳述，經告知被告簡式審判程序之旨，並聽取檢察官、被
    告之意見後，本院合議庭裁定由受命法官進行簡式審判程序
    ，是本件之證據調查，依刑事訴訟法第273條之2規定，不受
    同法第159條第1項、第161條之2、第161條之3、第163條之1
    及第164條至第170條規定之限制，合先敘明。
二、上揭犯罪事實，業據被告於警詢、偵查及本院審理時坦承不
    諱，且被告為警查獲後所採集之尿液，經以酵素免疫分析法
    、氣相層析質譜儀法檢驗結果，確呈海洛因代謝物鴉片類嗎
    啡陽性反應，此有台灣尖端先進生技醫藥股份有限公司出具
    之濫用藥物檢驗報告1紙（見偵查卷第40頁）在卷可稽；又
    扣案之海洛因1包，經法務部調查局鑑定結果，含第一級第6
    項毒品海洛因成分，淨重1.10公克，空包裝重0.16公克，純
    度26.65%，純質淨重0.29公克，此有該局95年11月27日調科
    壹字第09523040550號鑑定書附卷可憑（見偵查卷第46頁）
    ，以上均足為被告自白之佐證，而堪認被告自白與事實相符
    。另被告前於87年間，因施用第二級毒品案件，經依本院87
    年度毒聲字第378號裁定送觀察、勒戒後，認有繼續施用毒
    品傾向，而依本院87年度毒聲字第990號裁定進入戒治處所
    施以強制戒治，嗣經本院88年度毒聲字第619號裁定停止戒
    治，所餘戒治期間並付保護管束，於88年4月19日停止戒治
    出監，保護管束期間已於88年8月8日屆滿，而由臺灣臺北地
    方法院檢察署以89年度戒毒偵字第138號為不起訴處分確定
    ，復強制戒治執行完畢後5年內之92年間，再犯施用第一級
    、第二級毒品案件，經臺灣高等法院以93年度上訴字第2000
    號判處有期徒刑8月及6月，應執行有徒刑1年確定，嗣於93
    年12月間，三犯施用第一級、第二級毒品案件為警查獲，經
    本院94年度訴字第490號分別判處有期徒刑9月及7月，應執
    行有期徒刑1年2月，此有臺灣高等法院被告前案紀錄表在卷
    可憑，是本件被告所為，乃強制戒治執行完畢5年後第4次為
    警查獲施用第一級毒品犯行。綜上所述，本件事證明確，被
    告犯行堪以認定，應予依法論科。
三、核被告所為，係犯毒品危害防制條例第10條第1項之施用第
    一級毒品罪。其施用第一級毒品前、後，持有第一級毒品之
    低度行為，為施用第一級毒品之高度行為吸收，不另論罪。
    爰審酌被告施用毒品戕害自身健康，經強制戒治及判處罪刑
    刑服刑後，猶不知悛悔，於假釋期間再度施用毒品，惟於本
    院審理時尚能坦承犯行、犯後態度尚佳等一切情狀，量處如
    主文所示之刑。雖公訴人具體求處被告有期徒刑1年，惟本
    院審酌上情，認如主文所示之刑，已足懲儆，附此敘明。
四、扣案之第一級毒品海洛因1包（淨重1.1公克），係查獲之毒
    品，不問屬於犯人與否，依毒品危害防制條例第18條第1項
    前段規定沒收銷燬。上開毒品之包裝袋1個，係被告所有供
    施用毒品所用之物，業據被告供陳在卷，爰依刑法第38條第
    1 項第2款之規定，併予宣告沒收。
據上論斷，應依刑事訴訟法第273條之1第1項、第299條第1項前
段，毒品危害防制條例第10條第1項、第18條第1項前段，刑法第
11條、第38條第1項第2款，判決如主文。
本案經檢察官蔡立文到庭執行職務。
中　　華　　民　　國　　96　　年　　2 　　月　　16　　日
　　　　　　　　　刑事第十二庭  法　官　陳慧萍
以上正本證明與原本無異。
如不服本判決，應於判決送達後10日內，向本院提出上訴狀。
　　　　　　　　　　　　　　　　書記官　何適熹
中　　華　　民　　國　　96　　年　　2 　　月　　27　　日
附錄本案論罪科刑法條：
毒品危害防制條例第10條
施用第一級毒品者，處6月以上5年以下有期徒刑。
施用第二級毒品者，處3年以下有期徒刑。
